

Phạm Văn Trưởng

Nhân viên thu mua

Với hơn 5 năm kinh nghiệm làm quản lý tại cửa hàng sữa và hơn 2 năm thu mua hàng FMCG và kinh nghiệm vận hành kho tôi mong muốn phát huy kỹ năng bán hàng và đàm phán với khách hàng đối tác hay Nhà cung cấp ở môi trường hiện đại trẻ trung và có lộ trình thăng tiến rõ ràng.

THÔNG TIN CÁ NHÂN

vantruong.phudinh@gmail.com



12/08/2000



039 568 4491

Q

Quận 6, TP.HCM

HỌC VẤN

CAO ĐẮNG KỸ THUẬT CAO THẮNG

NGÀNH: CƠ ĐIỆN TỬ

2018 - 2021

KINH NGHIỆM LÀM VIỆC

06/2019 - 03/2023

CÔNG TY GIẢI PHÁP KINH DOANH MIBS

QUẢN LÝ CỬA HÀNG ĐỐI TÁC VINAMILK

- Thu ngân cho cửa hàng.
- · Kiểm kê cửa hàng.
- Đảm bảo vận hành cửa hàng.
- Đảm bảo doanh số cửa hàng.
- Tìm kiếm khách hàng chạy số theo yêu cầu.
- Quản lý thu chi, kiểm đếm tiền mặt và đối chiếu doanh thu cuối ngày
- Chào bán sản phẩm cửa hàng kinh doanh.

08/2023 - 12/2023

CÔNG TY GIẢI PHÁP KINH DOANH MIBS

QUẢN LÝ CỬA HÀNG ĐỐI TÁC VINAMILK

- Thu ngân cho cửa hàng.
- · Kiểm kê cửa hàng.
- Đảm bảo vận hành cửa hàng.
- Đảm bảo doanh số cửa hàng.
- Tìm kiếm khách hàng chạy số theo yêu cầu.
- Quản lý thu chi, kiểm đếm tiền mặt và đối chiếu doanh thu cuối ngày
- · Chào bán sản phẩm cửa hàng kinh doanh.

01/2024 - Nay

CÔNG TY TNHH SỨC BẬT

QUẢN LÝ CỬA HÀNG ĐỐI TÁC VINAMILK

- Thu ngân cho cửa hàng.
- · Kiểm kê cửa hàng.
- Đảm bảo vận hành cửa hàng.
- Đảm bảo doanh số cửa hàng.
- Tìm kiếm khách hàng chạy số theo yêu cầu.
- Quản lý thu chi, kiểm đếm tiền mặt và đối chiếu doanh thu cuối ngày.
- · Chào bán sản phẩm cửa hàng kinh doanh.

10/2022 - 03/2023

CÔNG TY TNHH SAN HÀ

NHÂN VIÊN KHO + NHÂN VIÊN KIỂM KÊ NỘI BỘ

- Nhận hàng từ Nhà cung cấp.
- · Sắp xếp hàng hóa trong kho.
- · Soạn hàng cho siêu thị.
- · Xuất hàng đi siêu thị.
- · Kiểm kê hàng hóa trong siêu thị.
- · Làm báo cáo kiểm kê siêu thị.

04/2023 - Nay

CÔNG TY TNHH SAN HÀ

THU MUA NGÀNH HÀNG FMCG

- · Làm việc trực tiếp với Nhà cung cấp.
- Tìm kiếm Nhà cung cấp.
- · Deal hợp đồng với Nhà cung cấp.
- Kiểm tra chất lượng hàng hóa nhập/xuất kho đảm bảo đúng số lượng và tiêu chuẩn
- Theo dõi tồn kho của kho.
- Xử lý các vấn để liên quan đến Nhà cung cấp.
- Xử lý tồn kho cho Siêu thị.
- Chủ động lên đơn hàng cho Siêu thị.
- · Làm các báo cáo liên quan.

CÁC KỸ NĂNG

KỸ NĂNG BÁN HÀNG

- Thành thạo phần mềm thu ngân POS.
- · Giao tiếp với khách hàng.
- Xử lý tình huống với khách hàng.

KỸ NĂNG VĂN PHÒNG

- Thành thạo Word Excel.
- Thành thạo phần mềm quản lý Sap.

KỸ NĂNG CHUYÊN MÔN

- Tỉ mỉ, trung thực trong quản ký tiền và hàng hóa.
- Khả năng làm việc nhóm và chịu áp lực công việc cao.
- Có thể làm cùng lúc nhiều việc nếu công việc đã đi vào ổn định.
- Kỹ năng đàm phán với khách hàng + đối tác + Nhà cung cấp.

THÔNG TIN THÊM

NGƯỜI GIỚI THIỆU

Thế mạnh:

- · Chịu khó học hỏi
- Chịu khó làm việc
- Năng nổ hòa đồng

• Đề nghị khi cần thiết